【裁判字號】    95,易,894
【裁判日期】    951020
【裁判案由】    竊盜
【裁判全文】
臺灣板橋地方法院刑事判決               95年度易字第894號
公  訴  人  臺灣板橋地方法院檢察署檢察官
被      告  乙○○
                      樓
上列被告因竊盜案件，經檢察官提起公訴（九十五年度偵字第一
○五六八號），本院於準備程序進行中，被告為有罪之陳述，經
合議庭裁定由受命法官獨任進行簡式審判程序，本院判決如下：
    主  文
乙○○共同踰越牆垣竊盜，累犯，處有期徒刑玖月。
    事  實
一、乙○○(一)曾因偽造有價證券案件，經本院以八十六年度訴字
    第二四○○號判決判處有期徒刑一年六月確定；(二)又因竊盜
    案件，經本院以八十七年度易字第四九一八號判決判處有期
    徒刑十月確定，上開(一)(二)案件經定其應執行刑為有期徒刑二
    年二月確定，於民國八十八年四月二日起算刑期，並於八十
    九年七月七日假釋交付保護管束，嗣後假釋經撤銷，應執行
    殘刑有期徒刑十月五日，於九十一年六月二十一日執行完畢
    。(三)因犯竊盜、贓物案件，經本院以九十二年度易字第二九
    六號判決判處有期徒刑四月、三月，應執行有期徒刑五月確
    定；(四)再因贓物案件，經本院以九十三年度簡字第四八二號
    判決判處有期徒刑三月確定。(五)因恐嚇取財案件，經臺灣高
    等法院以九十三年度上易字第九○一號判決判處有期徒刑八
    月確定。上開(三)(四)(五)案件，經定其應執行刑為有期徒刑一年
    二月確定，甫於九十四年四月十五日縮刑期滿執行完畢（構
    成累犯）。
二、乙○○猶不知悔改，因缺錢花用，與丙○○（另行通緝）共
    同意圖為自己不之所有，基於竊盜之犯意聯絡，於九十五年
    四月十八日十三時三十分許，由乙○○騎乘其配偶江碧蓮所
    有之車號ＲＹＨ－６２１號機車搭載丙○○，行至甲○○所
    有位於臺北縣樹林市○○路○段一一四號之無人居住之倉庫
    前，由丙○○負責把風，乙○○則以翻越圍牆踰越牆垣之方
    式，進入上揭倉庫內，徒手竊取電纜一捆，價值約新臺幣（
    下同）七千元，得手後兩人將電纜放置在機車腳踏板上，騎
    乘前開機車離去，並伺機變賣獲利，嗣於同日十四時二十分
    許，在臺北縣樹林市○○路○段七二號前，為警發現形跡可
    疑而查獲。
三、案經臺北縣政府警察局三峽分局報請臺灣板橋地方法院檢察
    署檢察官偵查起訴。
    理  由
一、被告乙○○對於上開犯罪事實迭於警詢、偵查及審理中坦承
    不諱，核與共同被告丙○○於警詢、偵查中供述相符，亦與
    被害人甲○○於警詢中指陳遭竊情節一致，復有贓物認領保
    管單一紙可稽，被告自白核與事實相符，堪予採信。綜上所
    述，事證明確，被告犯行堪以認定。
二、(一)按被告乙○○行為後，刑法及其施行法於九十五年七月一
    日修正施行，另罰金罰鍰提高標準條例第二條之規定配合刑
    法修正同時刪除。依修正後刑法第二條第一項之規定：「行
    為後法律有變更者，適用行為時之法律。但行為後之法律有
    利於行為人者，適用最有利於行為人之法律。」。上開刑法
    、刑法施行法等相關法律之修正雖非個別刑罰處罰規定或構
    成要件之變更，然已實質影響行為人刑罰之法律效果，應屬
    刑法第二條第一項所定之法律變更（最高法院八十三年度台
    非字第一九九號判決意旨參照）。是本件自應就被告適用修
    正前後相關規定法律效果綜合比較後，依上開規定適用法律
    ，並應依比較後之結果一體適用，不得就新舊法個別項目割
    裂適用。茲比較說明如下：
    (1)被告與丙○○間，有犯意聯絡，及行為分擔實行，不論依
      修正前之刑法第二十八條，或修正後之刑法第二十八條之
      規定，均構成共同正犯，對被告而言並無有利或不利之情
      形。
    (2)被告有事實欄所述之犯罪科刑及執行情形，有臺灣高等法
      院被告前案紀錄表一份在卷可按，茲於五年以內再故意犯
      本件有期徒刑以上之罪，不論依修正前之刑法第四十七條
      ，或修正後之刑法第四十七條第一項之規定，均構成累犯
      對被告而言並無有利或不利之情形。
    (3)綜上所述，是就上開各法律適用項目綜合比較結果，修法
      後之規定並無有利於行為人之情形，應依刑法第二條第一
      項前段之規定，適用被告行為時即於九十五年七月一日修
      正施行前之刑法。
    (二)核被告乙○○意圖為自己不法之所有，踰越牆垣竊取甲○○所有置放於倉庫內之電纜一捆，所為係犯刑法第三百二
      十一條第一項第二款踰越牆垣竊盜罪。被告與丙○○間，
      有犯意聯絡，行為分擔，依修正前刑法第二十八條論以共
      同正犯。被告有事實欄所述之犯罪及執行紀錄，有臺灣高
      等法院被告前案紀錄表一份在卷可按，其於受有期徒刑執
      行完畢後五年內再犯本件有期徒刑以上之罪，為累犯，依
      修正前刑法第四十七條規定加重其刑。爰審酌被告先前有
      多次竊盜、贓物等財產犯罪前科，仍未見悔悟，顯然缺乏
      對於他人財產權之尊重，且正值青壯之年，不思勤奮向上
      ，及其犯罪動機、犯罪手段、所生損害、犯罪所得利益不
      高、犯後坦承犯行等一切情狀，量處如主文所示之刑，以
      資警懲。
三、末按除被告所犯為死刑、無期徒刑、最輕本刑為三年以上有
    期徒刑之罪或高等法院管轄第一審案件者外，於前條第一項
    程序進行中，被告先就被訴事實為有罪之陳述時，審判長得
    告知被告簡式審判程序之旨，並聽取當事人、代理人、辯護
    人及輔佐人之意見後，裁定進行簡式審判程序，刑事訴訟法
    第二百七十三條之一第一項定有明文。查本件被告涉犯之加
    重竊盜罪，法定本刑非最輕本刑為三年以上有期徒刑之罪，
    且被告就被訴事實為有罪之陳述，經告知被告簡式審判程序
    之旨，公訴人及被告對於本件改依簡式審判程序審理亦均表
    示無意見，是本院即依前揭刑事訴訟法規定，裁定本件進行
    簡式審判程序，附此敘明。
據上論斷，應依刑事訴訟法第二百七十三條之一第一項、第二百
九十九條第一項前段，刑法第二條第一項前段、修正前刑法第二
十八條、刑法第三百二十一條第一項第二款、修正前刑法第四十
七條，判決如主文。
本案經檢察官林俊儀到庭執行職務。
中    華    民    國    95    年    10    月    20    日
                  刑事第九庭    法  官  絲鈺雲
以上正本證明與原本無異
如不服本判決應於送達後10日內向本院提出上訴狀
                                書記官  蔡美如
中    華    民    國    95    年    10    月    24    日
附錄本案論罪科刑法條全文：
刑法第三百二十一條
 （加重竊盜罪）
犯竊盜罪而有左列情形之一者，處六月以上、五年以下有期徒刑
：
一  於夜間侵入住宅或有人居住之建築物、船艦或隱匿其內而犯
之者。
二  毀越門扇、牆垣或其他安全設備而犯之者。
三  攜帶兇器而犯之者。
四  結夥三人以上而犯之者。
五  乘火災、水災或其他災害之際而犯之者。
六  在車站或埠頭而犯之者。
前項之未遂犯罰之。


司法院資訊處製作；財團法人民間司法改革基金會備份。
